臺灣桃園地方法院刑事判決　　　　　　　　　　　　九十三年度訴字第一四三七號
　　公　訴　人　臺灣桃園地方法院檢察署檢察官
　　被　　　告　甲○○　男　四.
右列被告因違反毒品危害防制條例案件，經檢察官提起公訴（九十三年度毒偵字第二
二０號、第二七五０號），本院合議庭裁定改依簡式審判程序，茲判決如左：
    主  文
甲○○連續施用第一級毒品，累犯，處有期徒刑捌月。扣案之海洛因拾貳包（合計
驗餘淨重玖點肆伍公克）、含海洛因殘渣之塑膠袋拾陸只，沒收銷燬之；扣案之分
裝匙支、電子秤壹個、分裝袋壹包、塑膠袋拾貳只，均沒收；又連續施用第二級
毒品，累犯，處有期徒刑伍月。扣案之安非他命貳包（含袋重零點捌公克）沒收銷燬
之；扣案之分裝匙支、電子秤壹個、分裝袋壹包、吸食器壹組，均沒收。應執行有
期徒刑拾壹月。扣案之海洛因拾貳包（合計驗餘淨重玖點肆伍公克）、含海洛因
殘渣之塑膠袋拾陸只、安非他命貳包（含袋重零點捌公克），沒收銷燬之；扣案之分
裝匙支、電子秤壹個、分裝袋壹包、塑膠袋拾貳只、吸食器壹組，均沒收。
    事  實
一、甲○○曾因違反麻醉藥品管理條例案件，經本院於民國八十五年四月三十日以八
    十五年度易字第一六三二號判處有期徒刑六月，同年六月二十二日判決確定，於
    八十八年六月二十六日縮短刑期執行完畢。甲○○前因施用毒品案件，經依本院
    八十七年度毒聲字第三二六一號裁定送勒戒處所觀察、勒戒後，認無繼續施用毒
    品之傾向，於八十七年十二月二十八日釋放出所，經臺灣桃園地方法院檢察署檢
    察官於八十七年十二月二十九日以八十七年度偵緝字第五四九號為不起訴處分確
    定在案。詎甲○○仍無法戒除毒癮，復基於施用第一級毒品海洛因之概括犯意，
    自觀察、勒戒執行完畢五年內之九十二年十一月底、十二月初某日起至九十三年
    七月五日止，在其桃園縣楊梅鎮○○路一一三號一樓住處內，以將海洛因摻在香
    菸內點燃後吸食之方式，連續多次施用第一級毒品海洛因；又另行起意而基於施
    用第二級毒品安非他命之概括犯意，自觀察、勒戒執行完畢五年內之九十二年十
    一月底、十二月初某日起至九十三年七月五日止，在前開地點，以將安非他命放
    置在吸食器內，再以火燒烤產生煙霧後吸食之方式，連續多次施用第二級毒品安
    非他命。嗣經警於九十二年十二月十九日十五時三十分許，在上址查獲甲○○，
    並扣得其所有之海洛因一包（驗餘淨重０．三三公克，包裝袋重０．二八公克）
    ；復於九十三年七月五日十四時許，在上址查獲甲○○，並扣得其所有之海洛因
    三十一包（合計驗餘淨重三九．一二公克，包裝袋重九．五五公克）、安非他命
    二包（含袋重０．八公克）、內有海洛因殘渣之塑膠袋十六只、供其施用安非他
    命所用之器具吸食器一組、供其施用海洛因、安非他命所用之器具電子秤一個、
    分裝匙三支、預備供其施用海洛因、安非他命所用之分裝袋一包。
二、案經桃園縣政府警察局、桃園縣政府警察局中壢分局報告臺灣桃園地方法院檢察
    署檢察官偵查起訴。
    理    由
一、按被告所犯為死刑、無期徒刑、最輕本刑為三年以上有期徒刑之罪或高等法院管
    轄第一審案件者外，於準備程序進行中，被告先就被訴事實為有罪之陳述時，審
    判長得告知被告簡式審判程序之旨，並聽取當事人、代理人、辯護人及輔佐人之
    意見後，裁定進行簡式審判程序，刑事訴訟法第二百七十三條之一定有明文。本
    件被告甲○○為有罪陳述，且所犯施用第一級、第二級毒品罪並非死刑、無期徒
    刑、最輕本刑為三年以上有期徒刑之罪或高等法院管轄第一審案件，經踐行上開
    程序後，由合議庭裁定由受命法官獨任改依簡式審判程序審理，合先敘明。
二、右開施用第一級毒品海洛因及第二級毒品安非他命之事實，業據被告於本院訊問
    時坦承無訛，而被告二度為警查獲，經採集其尿液檢體送鑑驗結果，均呈鴉片類
    、安非他命類陽性反應，有姓名編號對照表二紙、昭信科技股份有限公司濫用藥
    物陽性檢體檢驗報告、台灣檢驗科技股份有限公司濫用藥物尿液檢驗報告各一紙
    附卷可稽，並有如事實欄所列之物扣案足資佐證；九十二年十二月十九日所查扣
    之白色粉末一包經送驗結果，含第一級第六項毒品海洛因成分，驗餘淨重０．三
    三公克，包裝重０．二八公克，九十三年七月五日查扣之白色粉末三十一包經送
    驗結果，含第一級第六項毒品海洛因成分，合計驗餘淨重三九．一二公克，包裝
    重合計九．五五公克，有法務部調查局鑑定通知書二紙在卷足憑，足見被告前開
    自白確與事實相符，堪以採信。被告前因施用毒品案件，經依本院八十七年度毒
    聲字第三二六一號裁定送勒戒處所觀察、勒戒後，認無繼續施用毒品之傾向，於
    八十七年十二月二十八日釋放出所，經臺灣桃園地方法院檢察署檢察官於八十七
    年十二月二十九日以八十七年度偵緝字第五四九號為不起訴處分確定在案等情，
    此經被告陳明在卷，並有臺灣高等法院被告全國前案紀錄表在卷可稽，足認被告
    係於觀察、勒戒執行完畢後，五年內再犯本件施用第一級、第二級毒品之罪，與
    毒品危害防制條例第二十三條第二項規定相符，殆無疑問。本件事證明確，被告
    犯行堪以認定，應予依法論科。
三、核被告所為，係犯毒品危害防制條例第十條第一項之施用第一級毒品罪．同條第
    二項之施用第二級毒品罪。被告持有海洛因及安非他命之低度行為，分別為施用
    之高度行為所吸收，均不另論罪。被告先後多次施用第一級毒品海洛因、第二級
    毒品安非他命之行為，時間緊接、方法相同，所犯構成要件相同之罪名，顯係基
    於概括犯意反覆而為，均應依連續犯之規定以一罪論，並依法加重其刑。公訴人
    雖僅就被告於九十二年十二月十九日採尿時回溯二十六小時、九十六小時內之某
    時，及自九十三年六月三十日起至同年七月五日止施用海洛因、安非他命之犯行
    部分起訴，被告其餘施用海洛因、安非他命犯行，雖未據公訴人起訴，但因與已
    起訴部分，有連續犯之裁判上一罪關係，為起訴效力所及，依審判不可分之原則
    ，本院自得併予審理。被告所犯上開二罪間，犯意各異，行為互殊，可認係分別
    起意，應予分論併罰。被告曾因違反麻醉藥品管理條例案件，經本院於八十五年
    四月三十日以八十五年度易字第一六三二號判處有期徒刑六月，同年六月二十二
    日判決確定，於八十八年六月二十六日縮短刑期執行完畢，此有臺灣高等法院被
    告全國前案紀錄表在卷足參，被告受有期徒刑執行完畢，五年內再犯本件有期徒
    刑以上之罪，均為累犯，皆應依刑法第四十七條規定，加重其刑，並依刑法第七
    十條之規定遞予加重之。爰審酌被告經觀察、勒戒後仍再施用毒品，顯見其戒毒
    意志不堅，惟念其施用毒品之犯行乃戕害自身，尚無害及他人，且犯罪後坦承犯
    行，態度尚稱良好等一切情狀，各量處如主文所示之刑，並合併定其應執行之刑
    ，以資懲儆。扣案之內有微量白色粉末之塑膠袋十六只，被告供承該十六只塑膠
    袋原為放置海洛因之用，其內之海洛因業經其取出施用，且被告施用後之尿液經
    告供承係安非他命，而被告施用後之尿液經送驗確呈安非他命類陽性反應，已如
    前述，足見該十六只塑膠袋內之微量白色粉末為海洛因，該二包透明晶狀物為安
    非他命，應屬無疑，該十六只塑膠袋內之海洛因殘渣既無法與塑膠袋析離，與該
    二包安非他命及扣案之海洛因三十二包（合計驗餘淨重三九．四五公克）均為本
    案查獲之第一級、第二級毒品，應依毒品危害防制條例第十八條第一項前段之規
    定宣告沒收銷燬之。扣案之放置前開海洛因之塑膠袋三十二只，業經鑑定機關就
    之與內裝之海洛因分別鑑析其重量，業如前述，足見與扣案之海洛因並無不可析
    離關係，該扣案之吸食器一組、電子秤一個、分裝匙三支、分裝袋一包依其物質
    屬性雖尚有其他用途，而非專供施用海洛因、安非他命之器具，然均為被告所有
    且係供其施用及預備施用海洛因、安非他命之用，此據被告供陳在卷，爰依刑法
    第三十八條第一項第二款之規定宣告沒收。
據上論斷，應依刑事訴訟法第二百九十九條第一項前段，毒品危害防制條例第十條第
一項、第二項、第十八條第一項前段，刑法第十一條前段、第五十六條、第四十七條
、第五十一條第五款、第三十八條第一項第二款，判決如主文。
本案經檢察官古慧珍到庭執行職務。
中  　 　華　   　民   　　國　　 九十三　　年  　十    月    二十九    日
              　　　　　      　　臺灣桃園地方法院刑事第十庭
                  　　　　　　　      法　官    蔡和憲
右正本證明與原本無異。
如不服本判決，應於送達後十日內，向本院提出上訴狀。
                                      書記官    常毓生
中  　 　華　   　民   　　國　　 九十三　　年  　十    月    二十九    日
毒品危害防制條例第十條第一項、第二項：
施用第一級毒品者，處六月以上五年以下有期徒刑。
施用第二級毒品者，處三年以下有期徒刑。
毒品危害防制條例第十八條第一項前段：
查獲之第一、二級毒品及專供製造或施用第一、二級毒品之器具，不問屬於犯人與否
，均沒收銷燬之。
